臺灣嘉義地方法院刑事判決
111年度易字第284號
公  訴  人  臺灣嘉義地方檢察署檢察官
被      告  林志銘


上列被告因竊盜案件，經檢察官提起公訴（111年度偵字第5381
號），本院判決如下：
    主      文
林志銘犯竊盜罪，處拘役伍拾日，如易科罰金，以新臺幣壹仟元
折算壹日。又犯侵入住宅竊盜罪，處有期徒刑柒月。
未扣案犯罪所得茶葉壹包及新臺幣壹仟參佰元均沒收，於全部或
一部不能沒收或不宜執行沒收時，追徵其價額。
    事實及理由
一、犯罪事實
  ㈠林志銘意圖為自己不法所有，基於竊盜之犯意，於民國111年
    5月7日凌晨2時14分許，前往翁○○位於嘉義縣○○鄉○○村000號
    住處旁開放式鐵皮屋，徒手竊取翁○○放在桌上之茶葉2包，
    得手後隨即騎乘電動自行車離去。
  ㈡林志銘意圖為自己不法所有，基於加重竊盜之犯意，於111年
    5月10日9時30分許，前往PRIYO HANDOKO（中文姓名：阿○，
    印尼籍，下以中文姓名稱之）、CATUR SETIAWAN（中文姓名
    ：阿○，印尼籍，下以中文姓名稱之）位於嘉義縣○○鄉○○村○
    ○○路0號之1住處，以不詳方式開啟門鎖進入其內，徒手竊取
    阿○放在置物櫃內皮夾中之現金1000元及阿○放在背包內皮夾
    中之現金1300元，得手後隨即離去。
二、證據能力
　　刑事訴訟法第159條之5規定，被告以外之人於審判外之陳述
    ，雖不符前4條之規定，而經當事人於審判程序同意作為證
    據，法院審酌該言詞陳述或書面陳述作成時之情況，認為
    適當者，亦得為證據。當事人、代理人或辯護人於法院調查
    證據時，知有第159條第1項不得為證據之情形，而未於言詞
    辯論終結前聲明異議者，視為有前項之同意。本判決以下所
    引用之傳聞證據，檢察官及被告林志銘於審判程序中均同意
    作為證據使用，或知有傳聞證據之情形而未於言詞辯論終結
    前聲明異議，本院審酌該等證據作成時之情況，並無違法取
    證之情形，又與本案有關聯性，認為以之作為證據應屬適當
    ，均具有證據能力。
三、認定犯罪事實所憑之證據及理由
　  訊據被告就前揭犯罪事實坦承不諱(警卷第2頁至第6頁、偵
    卷第23頁至第27頁、本院卷第81頁），核與告訴人翁○○證述
    （警卷第10頁至第14頁）、被害人阿○（警卷第15頁至第19
    頁）、阿○（警卷第20頁至第22頁）及證人SUGITO證述（警
    卷第23頁至第25頁）內容大致相符，並有本院111年5月10日
    搜索票、嘉義縣警察局布袋分局搜索扣押筆錄、扣押物品目
    錄表、扣押物品收據（警卷第32頁至第38頁）、翁○○之贓物
    認領保管單【天池茶葉1包】（警卷第39頁）、阿○之贓物認
    領保管單（警卷第40頁）、現場蒐證照片、監視器翻拍照片
    、GOOGLE地圖照片、搜索扣押蒐證照片、扣案物照片（警卷
    第41頁至第62頁）、嘉義縣警察局布袋分局義竹分駐所受（
    處）理案件證明單（警卷第68頁至第69頁）可佐，被告任意
    性自白與事實相符，足以採信，本案事證明確，應依法論科
    。
四、論罪科刑
　㈠核被告於犯罪事實㈠所為，係犯刑法第320條第1項之竊盜罪；
    於犯罪事實㈡所為，係犯刑法第321條第1項第1款之侵入住宅
    竊盜罪。被告於犯罪事實㈡中係出於竊盜之單一意思決定，
    於密切接近之時間、地點竊取阿○及阿○各自所有之現金，受
    侵害財產法益即有不同，為同種想像競合犯，應依刑法第55
    條前段規定，從一重處斷。被告所犯上開2罪，犯意各別、
    行為互殊，應予分論併罰。
　㈡被告構成累犯之事實及應加重其刑之事項，均應由檢察官主
    張並具體指出證明之方法後，經法院踐行調查、辯論程序，
    方得作為論以累犯及是否加重其刑之裁判基礎(最高法院刑
    事大法庭110年度台上大字第5660號裁定意旨參照)。本件檢
    察官已提出本院109年度朴簡字第362號刑事判決用以舉證構
    成被告累犯且具體說明被告犯罪後應謹慎但未有如此仍犯本
    案，足見刑罰反應薄弱而有加重其刑之必要，且被告前因竊
    盜案件，經本院以109年度朴簡字第362號判決判處有期徒刑
    2月確定，並於110年4月29日易科罰金執行完畢，有卷附臺
    灣高等法院被告前案紀錄表可參且為被告所承認(本院卷第8
    2頁)，其於受有期徒刑之執行完畢後，5年以內故意再犯本
    案有期徒刑以上之罪，均為累犯，本院審酌被告犯罪情狀，
    認為如依累犯規定加重最低本刑，並不會使被告所受之刑罰
    超過其所應負擔之罪責，也不會使其人身自由因此遭受過苛
    之侵害，與憲法罪刑相當原則及比例原則皆無抵觸，應依刑
    法第47條第1項規定加重其刑。至司法院釋字第775號解釋，
    依解釋文及理由之意旨，係指構成累犯者，不分情節，一律
    加重最低本刑，於不符合刑法第59條所定要件之情形下，致
    生行為人所受之刑罰超過其所應負擔罪責之個案，不符罪刑
    相當原則、比例原則。於此範圍內，在修正前，為避免發生
    上述罪刑不相當之情形，法院就該個案應裁量是否加重最低
    本刑；依此，該解釋係指個案應量處最低法定刑、又無法適
    用刑法第59條在內減輕規定之情形，法院應依此解釋意旨裁
    量不予加重最低本刑（最高法院108年度台上字第338號判決
    意旨參照），本案被告犯罪情節既無上開情事，尚無依上開
    解釋意旨裁量不予加重最低本刑之餘地，附此敘明。　　　
  ㈢爰審酌被告不憑己力謀取所需，恣意行竊而未能尊重他人財
    產權，欠缺守法意識，所為殊不可取，惟考量被告犯後坦承
    犯行，未與告訴人達成和解，暨其自陳國中肄業之智識程度
    ，未婚、無子女，從事打零工，與弟弟同住，家境勉持等一
    切情狀，分別量處如主文所示之刑，並就得易科罰金部分諭
    知折算標準(基於精簡裁判之要求，即使法院論以累犯，無
    論有無加重其刑，判決主文均無庸為累犯之諭知)。
四、被告本案犯罪所得其中茶葉1包及現金1300元，因未扣案，
    應依刑法第38條之1第1項、第3項規定宣告沒收之，且於全
    部或一部不能沒收或不宜執行沒收時，追徵其價額。至於其
    餘犯罪所得即另1包茶葉及現金1000元已分別發還告訴人翁○
    ○和被害人阿○（警卷第39頁至第40頁），依刑法第38條之1
    第5項規定，自無庸再予宣告沒收。　　
據上論斷，應依刑事訴訟法第299條第1項前段(依刑事判決精簡
原則，僅記載程序法條)，判決如主文。
本案經檢察官張建強提起公訴，檢察官楊麒嘉到庭執行職務。
中　　華　　民　　國　　111 　年　　6 　　月　　30　　日
                  刑事第八庭  法　官  盧伯璋　
以上正本證明與原本無異。
如不服本判決應於收受判決後20日內向本院提出上訴書狀，並應
敘述具體理由；其未敘述上訴理由者，應於上訴期間屆滿後20日
內向本院補提理由書（均須按他造當事人之人數附繕本）「切勿
逕送上級法院」。告訴人或被害人如對於本判決不服者，應具備
理由請求檢察官上訴，其上訴期間之計算係以檢察官收受判決正
本之日期為準。　　　　　　　　　
中　　華　　民　　國　　111 　年　　6 　　月　　30　　日
                              書記官  曹瓊文
附錄本案論罪科刑法條：
中華民國刑法第320 條
意圖為自己或第三人不法之所有，而竊取他人之動產者，為竊盜
罪，處5 年以下有期徒刑、拘役或50萬元以下罰金。
意圖為自己或第三人不法之利益，而竊佔他人之不動產者，依前
項之規定處斷。
前二項之未遂犯罰之。
中華民國刑法第321條
犯前條第一項、第二項之罪而有下列情形之一者，處六月以上五
年以下有期徒刑，得併科五十萬元以下罰金：
一、侵入住宅或有人居住之建築物、船艦或隱匿其內而犯之。
二、毀越門窗、牆垣或其他安全設備而犯之。
三、攜帶兇器而犯之。
四、結夥三人以上而犯之。
五、乘火災、水災或其他災害之際而犯之。
六、在車站、港埠、航空站或其他供水、陸、空公眾運輸之舟、車、航空機內而犯之。